Inventaris van de archieven van het Rijkskolenbureau, 1939-1954 (1956)
Nationaal Archief, Den Haag
- ARCHIEF VAN HET HOOFDKANTOOR VAN HET RIJKSKOLENBUREAU TE DEN HAAG (1939 - 1954)
  - STUKKEN VAN ALGEMENE AARD, I
    - Notulen
      - Algemene briefwisseling met relaties., september 1939 - april 1954; 24-88; 2 pakken, 56 omslagen, 40 stukken
        De algemene briefwisseling met relaties werd door het Rijkskolenbureau op relatie geordend en per relatie geordend in een numeriek systeem van zgn. dossiers, waarop een klapper toegang gaf (zie inv.- nrs. 89-90). De meeste dossiers uit deze serie waren voor vernietiging vatbaar. In het bewaarde gedeelte bevinden zich naast inhoudelijk belangrijke dossiers ook nog enkele dossiers, die als voorbeeld voor behandeling van routinezaken bewaard zijn. Wanneer bij vernietiging van een dossier slechts enkele belangrijke stukken overbleven, werden deze naar onderwerp beschreven en ondergebracht in de desbetreffende rubriek van de inventaris.
        - Aangehouden lading (COVAL), Commissie voor. februari 1941 - december 1943, 24; 1 omslag
        - Alkmaar, Districtsadviseur. januari - augustus 1949, 25; 1 omslag
        - Apeldoorn, Brandstoffencommissie. februari - december 1946, 26; 1 omslag
        - Berkel te Berkel en Rodenrijs, Polder. oktober 1940 - mei 1953, 27; 1 omslag
        - Binnenlandse Zaken, Ministerie van. januari 1941 - maart 1953, 28; 1 omslag
        - Bourdrez, (particulier) J.B. maart - juni 1946, 29; 6 stukken
        - Brandstoffen, Vakgroep Detailhandel in. mei 1950 - oktober 1951, 30; 1 omslag
        - Brandstoffen in Nederland, Vereniging van Groothandelaren in. juli 1941 - september 1942, 31; 1 omslag
        - Brandstoffen-economie, Rijksinstituut voor. januari 1943 - oktober 1949, 32; 1 omslag
        - Brandstoffen-economie/Instituut voor Warmte-economie TNO, Rijksinstituut voor. juli 1944 - juni 1953, 33; 6 stukken
        - Breda, Gemeente. mei 1940 - juli 1951, 34; 1 omslag
        - Buitenlandse Zaken, Ministerie van. januari 1947 - maart 1953, 35; 1 omslag
        - Centrale Verwarming en Ventilatie, Vakgroep. mei 1942 - juni 1950, 36; 1 omslag
        - Duitse Gevolmachtigde bij het Rijkskolenbureau. januari - maart 1944, 37; 1 omslag
          De dossiers over de periode 1943 en overig
          1944 zijn vernietigd.
        - Economische Controle Dienst. januari 1949 - oktober 1953, 38; 1 omslag
        - Economische Zaken, Ministerie van. januari 1948 - maart 1954, 39-40; 2 pakken
          - januari 1948 - december 1951, 39
          - januari 1952 - maart 1954, 40
        - Electriciteitsbedrijven, Vakgroep. februari 1946 - november 1950, 41; 1 omslag
        - Electriciteitsvoorziening/directie van de Energievoorziening, Directeur-generaal der. oktober 1945 - maart 1947, september 1948, 42; 1 omslag
        - Europese Gemeenschap voor Kolen en Staal. december 1952 - januari 1954, 43; 1 omslag
        - Financiën, Ministerie van. september 1939 - augustus 1952, 44; 1 omslag
        - Gasstichting. september 1940 - mei 1950, 45; 1 omslag
        - Gezamenlijke Steenkolenmijnen in Limburg. januari 1948 - maart 1954, 46; 1 omslag
        - Hollandia-Coevorden, N.V. Stroocartonfabriek. september 1939 - februari 1954, 47; 1 omslag
        - Industrie, Hoofdgroep. december 1941 - januari 1949, 48; 1 omslag
        - Industrie en Groothandel van het Ministerie van Economische Zaken, Directie. juni 1951 - oktober 1952, 49; 5 stukken
        - In- en Uitvoer, Centrale Dienst voor. september 1951 - februari 1952, 50; 1 omslag
        - Koophandel en Fabrieken voor 's-Gravenhage / Zuid- Holland, Kamer van. augustus 1940 - november 1946, 51; 1 omslag
        - Landbouw, Stichting voor de. januari 1946 - oktober 1952, 52; 1 omslag
        - Laura en Vereeniging, Maatschappij tot Exploitatie der Steenkolenmijnen. september 1949 - juni 1952, 53; 1 omslag
        - Limburgse mijnen, Vereniging van Groothandelaren der. juni 1946 - februari 1952, 54; 1 omslag
        - Middenstand van het Ministerie van Economische Zaken, Directoraat voor de. 1949, 55; 4 stukken
        - Militair Gezag, Hoofdkwartier. (bestaande uit de stukken gewisseld met verschillende organen van Militair Gezag en het Afwikkelingsbureau Militair Gezag van het Ministerie van Financiën). mei 1945 - juli 1948, 56; 1 omslag
        - Minister-president, Kabinet van de, alsmede Ministerie van Algemene Oorlogvoering van het Koninkrijk. september 1945 - december 1947., 57; 1 omslag
        - Mijnen, Inspecteur-Generaal der. april 1940 - januari 1943, 58; 6 stukken
        - National Coal Board. februari 1949 - november 1950, 59; 7 stukken
        - Nederlandse Ambassade in Washington. mei 1946 - december 1947, 60; 1 omslag
        - Nederlandsche Bank. december 1945 - oktober 1953, 61; 1 omslag
        - Nederlandsche Particuliere Rijnvaartcentrale. november 1940 - oktober 1951, 62; 1 omslag
        - Netherlands Purchasing Commission te New York. juli 1947 - juni 1950, 63; 1 omslag
        - Oude Pekela, Gemeente Gasfabriek. oktober 1939 - februari 1954, 64; 1 omslag
        - Provinciaal Havenbedrijf Delfzijl. juli 1940 - februari 1952, 65; 1 omslag
        - Provinciale Geldersche Electriciteitsmaatschappij, N.V. juli 1948 - maart 1954, 66; 1 omslag
        - Prijzen van het ministerie van Economische Zaken, Directoraat van de. maart 1948 - februari 1953, 67; 1 omslag
        - Rüstungsinspektion Niederlande. januari - mei 1943, 68; 1 omslag
        - Rijkskolenbureau, Bijkantoor Heerlen. juni 1945 - juni 1946, 69; 1 omslag
        - Rijkskolenbureau te Rotterdam, Toewijzingskantoor van het. november 1948 - april 1949, 70; 1 omslag
        - Rijkskolenbureau, Tijdelijk. mei - december 1945, 71; 1 omslag
        - Rijkskolenbureau Zwolle. juni - november 1945, 72; 1 omslag
        - Rijksverkeersinspectie. september 1941 - maart 1943, 73; 1 omslag
        - Samenwerkende Electriciteitsproductiebedrijven, N.V.februari 1949 - juli 1952, 74; 1 omslag
        - Scheepvaart c.q. van het Verkeer van het Ministerie van Verkeer en Waterstaat, Directoraat-generaal van. januari 1952 - december 1953, 75; 1 omslag
          Zie ook inv.nr. 87.
        - Staatsmijnen in Limburg. oktober 1948 - december 1951, 76; 1 omslag
        - Tuinbouw en het Tuinbouwonderwijs, Inspecteur van de. maart 1942 - augustus 1943, 77; 1 omslag
        - Turf enz. van de Vakgroep Detailhandel in Brandstoffen, Ondervakgroep Groothandel in. juli 1944 - november 1951, 78; 1 omslag
        - Turf, Turfcokes, Houtskool, Vuurmakers, Brandhout, Generatorbrandstoffen en andere vaste brandstoffen van de Vakgroep Groothandel in Vaste Brandstoffen, Ondervakgroep Groothandel in. september 1942 - mei 1950, 79; 1 omslag
        - Turfcokes Centrale te Assen. januari 1942 - augustus 1943, 80; 1 omslag
        - Vaste Brandstoffen, Vakgroep Groothandel in. november 1946 - augustus 1952, 81; 1 omslag
        - Vaste Brandstoffen van de Vakgroep Groothandel in Vaste Brandstoffen, Ondervakgroep Import van. april 1946 - december 1948, 82; 1 omslag
        - Vaste Brandstoffen van de Vakgroep Groothandel in Vaste Brandstoffen, Ondervakgroep Zeebunkering van. september 1942 - november 1948, 83; 1 omslag
        - Vaste Brandstoffen, Vereniging van Importeurs van. januari 1949 - februari 1954, 84; 1 omslag
        - Veldkamp, N.V. Oud-Schoonebeeker Turfstrooisel-fafabriek en Veenderij, A. december 1940 - november 1952, 85; 1 omslag
        - Verenigde Amerikaanse kolenimporteurs. juni 1951 - januari 1952, 86; 6 stukken
        - Verkeer c.q. van Scheepvaart van het Ministerie van Verkeer en Waterstaat, Directoraat-generaal van het. mei 1949 - december 1951, 87; 1 omslag
          zie ook inv.nr. 75
        - Volksgezondheid, Staatstoezicht op de. januari 1941 - november 1947, 88; 1 omslag
      - Alfabetisch op plaatsnaam en daarbinnen alfabetisch op naam geordend kaartsysteem van relaties van het Rijkskolenbureau., c. 1939- c. 1954.; 89-90; 2 kaartenbakken
        - A t/m Rosmalen., 89
        - Rotterdam t/m Z., 90
  - STUKKEN VAN BIJZONDERE AARD, II
    - ORGANISME, A
      - ORGANISATIE IN GROTE LIJNEN, 1
        - Stukken betreffende taakomschrijving en werkzaamheden van Districtsadviseurs en Brandstoffencommissies alsmede de voordracht voor de benoeming van districtsadviseurs., c. augustus 1940; 91; 3 stukken
        - Stukken betreffende de oprichting, organisatie, taak en werkwijze van het Centraal Verrekenkantoor voor Brandstoffen., oktober 1940 - juli 1948; 92; 1 omslag
        - Lijsten met adressen, namen, rayonaanduidingen, codenummers etc. van het Rijkskolenbureau en zijn onderdelen en van de andere Rijksbureaus., november 1940 - maart 1947; 93; 1 omslag
        - Stukken betreffende de plannen om de kosten van de kolendistributie te drukken door de werkzaamheden van de Brandstoffencommissies te laten overnemen door de plaatselijke Distributiediensten., april 1941 - mei 1943; 94; 7 stukken
        - Stukken betreffende de (re)organisatie, taak en werkzaamheden van het Rijkskolenbureau., c. juli 1941 - oktober 1949; 95; 1 omslag
        - Stukken betreffende de oprichting, organisatie en liquidatie van de Sectie Turf., oktober 1941 - juni 1949; 96; 1 omslag
        - Brief aan het departement over de oprichting van het Bureau De Peel. Met bijlage. Doorslagen., oktober 1942; 97; 2 stukken
        - Stukken betreffende de opzet van de Noodorganisatie Vaste Brandstoffen. Met postacta, maart - mei 1945., januari 1944 - oktober 1944; 98; 1 omslag
        - Brief van de directeur van het Rijkskolenbureau aan het Rijkskolenbureau Tilburg, waarin de gemaakte afspraken m.b.t. de taak van het bureau in Tilburg bevestigd worden. Afschrift., c. juni 1945; 99; 1 stuk
        - Stukken betreffende de overname van taken en de liquidatie van het Tijdelijk Rijkskolenbureau in Tilburg., juni 1945 - maart 1948; 100; 1 omslag
        - Stukken betreffende de oprichting van en de controle op de Toewijzingskantoren., oktober 1946 - maart 1950; 101-102; 2 pakken
          Geordend per Toewijzingskantoor.
          - De kantoren Alkmaar, Almelo, Amersfoort, Amsterdam, Assen, Deventer, Goes, 's-Gravenhage, Groningen., 101
          - De kantoren 's-Hertogenbosch, Leeuwarden, Leiden, Maastricht, Nijmegen, Rotterdam, Utrecht., 102
      - FINANCIEEL BEHEER EN BOEKHOUDING, 2
        Zie voor administratieve instructies voor financieel beheer ook:3b Administratie en Archief.
        - Financieel Beheer, a
          - Begrotingen, jaarrekeningen en balansen van het gehele Rijkskolenbureau voor de dienstjaren 1939 - 1954., juni 1941 - december 1954; 103; 1 pak
          - Schema van de rayonindeling voor de controle op het financieel beheer der Districtsadviseurs en Brandstoffencommissies en de uitvoering van de distributie-bepalingen door de Brandstoffencommissies., juni 1942; 104; 1 stuk
          - Samenvatting van instructies en aantekeningen betreffende financieel beheer en kasverantwoordingen van Districtsadviseurs en Brandstoffencommissies., Doorslag z.j.; 105; 1 stuk
          - Circulaire van het departement van Handel, Nijverheid en Scheepvaart aan de directeuren der Rijksbureaus voor Handel Nijverheid, waarin een aantal voorschriften gegeven wordt met het doel een grotere controle op het financiële beleid van de Rijksbureaus mogelijk te maken. Met bijlagen en aantekeningen., november 1942; 106; 9 stukken
          - Stukken betreffende de instelling en werkzaamheden van de door de Raad voor het Bedrijfsleven in het leven geroepen Commissie voor de Financiering van de Rijksbureaus., februari 1943 - april 1943; 107; 1 omslag
          - Brief aan het departement inzake de begroting van de Sectie Turf voor het dienstjaar 1943. Minuut., juni 1943; 108; 1 stuk
          - Nota van de afdeling Controle van het RKB, houdende een toelichting op de balans en verlies- en winstrekening van het Tijdelijk Rijkskolenbureau te Tilburg per 15 december 1947., januari 1948; 109; 1 katern
        - Boekhouding, b
          Zie voor de boekhouding betreffende de taken verrekening, egalisatieheffing, en in- en verkoop van kolen het archief van het Centraal Verrekenkantoor voor Brandstoffen.
          - Grootboeken., 1939-1950; 110-111; 2 pakken
            - 1939-1944, 110
            - 1945-1950, 111
          - Kas-/giroboeken., 1939-1954; 112-123; 1 pak, 11 delen
            - 1939 - 1941, 112
            - 1941, 113
            - 1942, 114
            - 1943, 115
            - 1944, 116
            - 1945, 117
            - 1946, 118
            - 1947, 119
            - 1948, 120
            - 1949, 121
            - 1950-1952, 122
            - 1953-1954, 123
          - Rekening-courantboeken en materiële uitgavenboeken met betrekking tot de Districtsadviseurs, de Brandstoffencommissies en de Toewijzingskantoren., 1940-1949; 124-130; 7 delen
            - Rekening-courantboek. 1940-1942, 124
            - Materiële uitgavenboek. 1942-1943, 125
            - Materiële uitgavenboek. 1944-1945, 126
            - Rekening-courantboek. 1946, 127
            - Materiële uitgavenboek. 1946, 128
            - Rekening-courantboek en materiële uitgavenboek. 1947-1948, 129
            - Rekening-courantboek en materiële uitgavenboek. 1949, 130
          - Overzicht van de financiële administratie van het Rijkskolenbureau. Fotocopie., 1940; 131; 1 stuk
          - Registers van materiële uitgaven over de jaren 1941 - 1951., 132; 1 pak
          - Rapport van de Afdeling Controle van het Rijkskolenbureau over de stand van zaken in de boekhouding van het Tijdelijk Rijkskolenbureau in Tilburg. Met bijlagen., augustus 1946; 133; 2 stukken
          - Ingekomen externe accountantsrapporten inzake de controle van de financiële administratie van het CVK (1944-1952), het Fonds voor de Prijspolitiek (subsidie brandstoffenbemoeiing 1950) en het Brandstoffenegalisatiefonds (1951-1955)., september 1946 - maart 1957; 134; 1 omslag
          - Liquidatierekeningen 1944, 1945, 1946 inzake de Brandstoffencommissies., januari - december 1947; 135; 1 omslag
          - Rapport van de Accountantsdienst van het Ministerie van Economische Zaken inzake de controle op de financiële administratie van het Tijdelijk Rijkskolenbureau te Tilburg., februari 1948; 136; 1 katern
          - Debiteuren/crediteurenboek., 1948-1950; 137; 1 deel
          - Vaste lastenboek voor het hoofdkantoor en de Districtsadviseurskantoren., 1949-1950; 138; 1 deel
      - GEBOUWEN EN MATERIEEL, ADMINISTRATIE EN ARCHIEF, 3
        - Gebouwen en materieel, a
          - Stukken betreffende de huisvesting en het materieel van de tot het Rijkskolenbureau behorende instellingen., 1941-1950; 139; 1 omslag
        - Administratie en archief, b
          - Stukken betreffende de administratie en het archief van de instellingen, behorende tot het Rijkskolenbureau., c. 1940 - 1952; 140-141; 1 pak en 1 omslag
            - Stukken betreffende de opzet en het beheer. c. 1940 - 1952, 140; 1 omslag
            - (Concept-) formulieren en -bonnen van het Rijkskolenbureau ten dienste van inschrijving, gegevensverzameling, vergunningverlening, toewijzing etc.etc.. Met enige staten van verzonden aantallen. 1939-1953, 141; 1 pak
              Zie ook inv.nr. 150.
          - Lijst van abonnementen van het Rijkskolenbureau op periodieken., c. 1951; 142; 1 stuk
      - PERSONEEL, 4
        Zie voor administratieve aanwijzingen betreffende personeelsaangelegenheden: 3 b Administratie en archief.
        - Stukken betreffende de verrekening van kosten i.v.m. bij het Rijkskolenbureau gedetacheerd personeel van de Kolenconventie in Nederland, de N.V. Bruinkolen- en Bruinkolenbrikettenhandel en de N.V. Import- en Exportmaatschappij "Oranje-Nassau., september 1939 - december 1946; 143; 9 stukken
        - Interne nota over de pogingen om voor het bureauperso- neel van de Staatsmijnen en de Oranje-Nassau-mijnen, werkzaam in dezelfde kantoorgebouwen als het personeel van het Rijkskolenbureau, gelijkstelling met het RKB-personeel ten aanzien van bijvoeding te verkrijgen., juni 1942; 144; 1 stuk
        - (Maand)staten van salaris en personeelssterkte van alle instituties van het Rijkskolenbureau., 1941, 1944 - mei 1947; 145; 1 omslag
        - Correspondentie met het Ministerie van Handel en Nijverheid over het toekennen van gratificaties aan het personeel van het Rijkskolenbureau te Tilburg als belo- ning voor bijzondere prestaties in oorlogstijd., augustus - oktober 1945; 146; 6 stukken
        - Stukken betreffende de aanvrage van het Rijkskolenbureau bij het Ministerie van Economische Zaken, om vergoeding voor extra arbeid van het personeel., september 1946; 147; 6 stukken
        - Rapport betreffende de werkzaamheden van bij het Rijkskolenbureau, bijkantoor Tilburg, gedetacheerd Limburgs personeel van het Rijkskolenbureau in verband met de liquidatie van het bijkantoor. Met bijlagen., april 1947; 148; 1 omslag
        - Nota over de uitbreiding van de personeelsbezetting van de postkamer en het archief van het hoofdkantoor,i.v.m. het aantal jaarlijks te behandelen brieven., c. 1948; 149; 1 stuk
    - TAAKUITVOERING, B
      - DISTRIBUTIE ALGEMEEN, 1.
        - Algemeenheden van de distributie, a
          - Stukken betreffende de voorbereiding voor de distributie in Nederland in het algemeen en die van brandstoffen in het bijzonder., september 1939 - februari 1940 (1941); 150; 1 pak
          - Stukken betreffende de teksten van de diverse Vaste Brandstoffenbeschikkingen., c. 1940 - c. 1950; 151; 1 omslag
          - "Economische Literatuur over Nederland", publicatie van de bibliotheek van de Economische Voorlichtingsdienst, houdende een opgave van economische literatuur., 1941; 152; 1 deeltje
          - "Distributie van Vaste Brandstoffen", ingekomen circulaire van het Centraal Distributiekantoor aan alle distributiediensten, houdende een overzicht van alle regelingen en bepalingen m.b.t. de distributie van vaste brandstoffen, die in oktober 1943 van kracht waren. Gedrukt. Met aanvullende circulaires. december 1943., 153; 1 deel en 3 stukken
          - Circulaire aan de Districtsadviseurs en de Brandstoffencommissies, houdende de tekst van de circulaire van 16 juni 1945 van het Militair Gezag, waarin meegedeeld wordt hoe de bevoegdheden van de economische organen weer geconcentreerd zullen worden bij het departement van Handel, Nijverheid en Landbouw en de daaronder ressorterende organen., 154; 1 stuk
          - Tekst van de distributieregelingsbeschikking 1947 van de Ministers van Landbouw, Visserij en Voedsel- voorziening en van Economische Zaken., december 1947; 155; 1 stuk
          - Brief aan de Directeur-generaal van Handel en Nijver- heid, waarin een overzicht gegeven wordt van de gang van zaken op het Rijkskolenbureau in verband met het uitvaardigen van beschikkingen, in het bijzonder met het oog op administratieve rechtspraak. Minuut met bijlagen., juni 1949; 156; 3 stukken
        - Gemeenschappelijke aspecten van de distributie van vaste brandstoffen,gas en electr iteit., b
          - Inschrijving van producenten, handelaren en verbruikers, 1
            - Stukken betreffende het al of niet ingrijpen van het Rijkskolenbureau t.a.v. de inschrijving van bedrijven, wanneer geconstateerd wordt, dat deze beheerd worden op een wijze, die in strijd is met de eisen van de Vesti- gingswet Kleinbedrijf 1937 of het Bedrijfsvergunningen- besluit 1941., juli - november 1949; 157; 4 stukken
          - Meewerking aan de uitvoering van het Bedrijfsvergunningenbesluit 1941, 2
            - Ingekomen circulaires van het departement van Handel, Nijverheid en Scheepvaart over het betrekken van de Rijksbureaus bij de uitvoering van het bedrijfsvergunningenbesluit 1941. Met overdruk over het bedrijfsvergunningenbesluit uit "Economische Voorlichting", juli 1941., juni 1941, november 1942; 158; 3 stukken
            - Correspondentie met overheidsinstanties, bedrijven en personen over op grond van het bedrijfsvergunningenbesluit 1941 aangevraagde bedrijfsvergunningen voor het oprichten van bedrijven of het omvormen van bedrijven in andere, die op de ruimste wijze, op conventionele of alternatieve manier, voorzien in de vaste brandstoffenvoorziening in Nederland., juli 1941 - april 1944; 159; 1 pak
            - Nota van de juridische afdeling over de verandering van eigenaar van een slijterszaak en de daaraan verbonden administratieve gevolgen in verband met de distributie., c. 1943; 160; 1 stuk
          - Verlening van vergunningen, 3
            Zie ook inv.nr. 141.
            - Stukken betreffende het verkrijgen en uitoefenen van de bevoegdheid, als voorwaarde voor het verlenen van vergunningen of dispensaties aan (groot-)handelaren en (-)verbruikers, de ondertekening van een boetebeding en het stellen van een (bank)garantie daarvoor te eisen., maart 1940 - mei 1944; 161; 1 omslag
            - Stukken betreffende strafmaatregelen tegen ingeschrevenen, die de aan hun inschrijving of vergunning verbonden voorwaarden niet nakomen., augustus 1941 - juni 1948; 162; 1 omslag
            - Stukken betreffende de klantenbinding bij de distributie van vaste brandstoffen, zoals geregeld bij beschikking van de Secretaris-generaal van het departement van Handel, Nijverheid en Scheepvaart., april 1940 - maart 1946; 163; 1 omslag
              Vergunningverlening was mede afhankelijk gesteld van regels m.b.t. klantenbinding.
            - Nota van de afdeling Juridische Zaken over de mogelijke intrekking van het artikel van de Vaste Brandstoffenbe- schikking 1947, dat het vergunningenstelsel regelt. Met concept-bekendmaking terzake van de directeur van het Rijkskolenbureau., april 1950; 164; 2 stukken
          - Heffing van consentgelden, 4
            - Stukken betreffende de regelingen m.b.t. de heffing van consentgelden., december 1945 - juni 1950; 165; 1 omslag
          - Egalisatie van prijzen en kosten; verrekening, 5
            Zie voor de algemene aspecten van de verrekening het archief van het Centraal Verrekenkantoor (CVK). De uitvoeringszaken van de verrekening bevinden zich voornamelijk in het archief van het CVK.
          - Quotering, 6
            - Stukken betreffende quoteverhoging., juni 1941; 166; 2 stukken
            - Circulaires aan subgroothandelaren over toepassing en administratie van de quotenregeling. Concepten., c. november 1941; 167; 3 stukken
            - Brief aan de Vakgroep Groothandel in Vaste Brandstoffen betreffende het verzoek van de Vakgroep bij overdracht van een detailhandel de overschrijving van de quote te weigeren, indien nog een schuld aan de groothandel be- staat. Minuut., januari 1944; 168; 1 stuk
            - Brief aan het Ministerie over een eventuele invoering van een quoteringsregeling voor groot- en kleinhandel op basis van de afname in het stookseizoen 1949/1950. Minuut., april 1950; 169; 1 stuk
          - Toewijzing en bonnenregeling, 7
            - Stukken betreffende de regeling en de controle daarop van de uitgifte van compensatiebonnen., 1940-1947; 170; 1 omslag
            - Stukken betreffende de regelingen met betrekking tot de uitgifte van bonnen en de verstrekking van toewijzingen en de controle daarop., juli 1941 - maart 1948; 171; 1 omslag
          - Vordering en verbeurdverklaring van brandstoffen, 8
            - Stukken betreffende het verlenen van machtigingen aan en door het Rijkskolenbureau inzake het vorderen van vaste brandstoffen., september 1940 - januari 1947; 172; 1 omslag
            - Instructies en regelingen voor en van het Rijkskolen- bureau inzake inbeslaggenomen en verbeurd verklaarde goederen., augustus 1942 - juni 1943, februari 1947; 173; 10 stukken
          - Controle op de distributie als geheel, 9
            Zie ook inv.nr. 104. Zie voor bestraffing van overtredingen inv.nr. 162.